臺灣臺中地方法院刑事判決　　　　　　 100年度易字第3086號
公　訴　人　臺灣臺中地方法院檢察署檢察官
被　　　告　陳杏元
上列被告因竊盜案件，經檢察官提起公訴（100年度偵字第4086號）
，本院判決如下：
    主  文
陳杏元犯如附表所示之罪，各處如附表所示之刑。應執行有期徒
刑拾月，如易科罰金，以新臺幣壹仟元折算壹日。
    事  實
一、陳杏元前因竊盜案件，經臺灣花蓮地方法院以99年度簡字第
    111號分別判處有期徒刑3月（共2罪），應執行有期徒刑5月
    確定，因竊盜案件，經本院以99年度簡字第778號判處有期
    徒刑3月確定，因竊盜案件，經本院以99年度易字第3974號
    判處有期徒刑3月確定，上開案件，再經本院以100年度聲字
    第2993號裁定合併定其應執行之刑為有期徒刑10月確定；因
    竊盜案件，經本院以100年度中簡字第82號判處有期徒刑6月
    確定，因竊盜案件，經本院以100年度簡字第452號分別判處
    有期徒刑3月（共2罪），應執行有期徒刑4月確定；上開案
    件，嗣於民國99年12月12日送監接續執行，現仍在法務部矯
    正署臺中女子監獄執行中（不構成累犯）。詎陳杏元復基於
    意圖為自己不法所有之竊盜犯意，先後於如附表所示之時間
    、地點，分別以如附表所示之方法，竊取如附表所示之被害
    人財物。嗣因附表編號一所示被害人胡月梅發現遭竊，並報
    警處理，經警調閱監視器錄影畫面，查悉陳杏元涉犯附表編
    號一所示竊盜犯行，再循線查悉陳杏元涉犯附表編號二至五
    所示竊盜犯行。
二、案經高雅婷、王沛晴訴由臺中市政府警察局第二分局報告臺
    灣臺中地方法院檢察署檢察官偵查起訴。
    理  由
一、按被告以外之人於審判外之言詞或書面陳述，除法律有規定
    者外，不得作為證據。被告以外之人於審判外之陳述，雖不
    符前四條之規定，而經當事人於審判程序同意作為證據，法
    院審酌該言詞陳述或書面陳述作成時之情況，認為適當者，
    亦得為證據。當事人、代理人或辯護人於法院調查證據時，
    知有第159條第1項不得為證據之情形，而未於言詞辯論終結
    前聲明異議者，視為有前項之同意。刑事訴訟法第159條第1
    項、第159條之5分別定有明文。經查，證人即告訴人王沛晴
    、證人即神威3C通訊行店員黃欣怡、證人即向神威3C通訊行
    購得附表編號五所示行動電話之蘇振皓於警詢、檢察事務官
    詢問時之證述，證人即神威3C通訊行店員黃慧琳、證人李佳
    潓、證人即蘇振皓友人劉俊傑於檢察事務官詢問時之證述，
    證人即告訴人高雅婷、證人即被害人胡月梅、賴妙繐、江晁
    蔚、證人吳青芬於警詢時之證述，雖係被告以外之人於審判
    外之言詞陳述，為傳聞證據，然經本院於審理時當庭直接提
    示而為合法之調查，公訴人、被告均未於言詞辯論終結前聲
    明異議，本院復審酌該等言詞陳述係由證人出於自由意識而
    陳述，並無非法取證之情況，依刑事訴訟法第159條之5之規
    定，認上開證人於警詢、檢察事務官詢問時之證述，應得採
    為認定本件犯罪事實所憑之證據。
二、上開事實，迭經被告陳杏元於警詢、檢察事務官詢問、偵訊
    、本院審理時，坦承不諱，復經證人王沛晴、黃欣怡、蘇振
    皓於警詢、檢察事務官詢問時，證人黃慧琳、李佳潓、劉俊
    傑於檢察事務官詢問時，證人高雅婷、胡月梅、賴妙繐、江
    晁蔚、吳青芬於警詢時，分別證述綦詳，互核相符，復有監
    視器錄影畫面翻拍照片68幀、現場照片9幀、車輛詳細資料
    報表1紙、現場圖2紙、遠傳資料查詢結果2份、通聯調閱查
    詢單1紙、讓渡來源切結書1紙在卷可稽，足徵被告之自白確
    與事實相符。本件事證明確，被告竊盜之犯行，均堪認定。
三、核被告陳杏元所為，均係犯刑法第320條第1項之竊盜罪。被
    告所為5次竊盜犯行，係犯意各別，行為互殊，應予分論併
    罰。爰審酌被告正值青壯之年，竟不思以正當途徑獲取所需
    ，僅因缺錢花用，即任意竊取他人財物，不僅輕忽他人財產
    法益，並嚴重破壞社會秩序，另考量其竊盜手段尚屬平和，
    所得財物金額及價值，被害人所受損害程度，及其犯罪之動
    機、目的、國中畢業之智識程度、家庭經濟狀況貧寒之生活
    狀況，暨犯罪後坦承犯行，態度尚屬良好等一切情狀，分別
    量處如主文所示之刑，且均諭知易科罰金之折算標準，並定
    其應執行之刑，及諭知易科罰金之折算標準。
據上論斷，應依刑事訴訟法第299條第1項前段，刑法320條第1項
、第51條第5款、第41條第1項前段、第8項，刑法施行法第1條之
1，判決如主文。
本案經檢察官劉文賓到庭執行職務。
中    華    民    國   100    年    11    月    28    日
                  刑事第十六庭  法  官  鄭舜元
以上正本證明與原本無異。
如不服本判決應於收受判決後10日內向本院提出上訴書狀，並
應敘述具體理由。其未敘述上訴理由者，應於上訴期間屆滿後
20日內向本院補提理由書 (均須按他造當事人之人數附繕本)「
切勿逕送上級法院」。
告訴人或被害人對於判決如有不服具備理由請求檢察官上訴者，
其上訴期間之計算係以檢察官收受判決正本之日期為準。
                                書記官  黃聖心
中    華    民    國   100    年    11    月    28    日
 附表：陳杏元竊盜案件
┌──┬───────┬─────────────┬─────┬─────┐
│編號│犯罪時間、地點│犯罪方法、被害人、所得財物│所犯法條  │宣告刑    │
├──┼───────┼─────────────┼─────┼─────┤
│一  │99年10月11日下│徒手竊取店員胡月梅所有、置│刑法第320 │陳杏元竊盜│
│    │午5時30分許， │放櫃檯處、背包內之黑色長皮│條第1項之 │，處有期徒│
│    │在臺中市北區太│夾1個，內有國民身分證1張、│竊盜罪    │刑貳月，如│
│    │平路44號、E-MA│健保卡1張、機車駕駛執照1張│          │易科罰金，│
│    │IL鞋店內。    │、銀行金融卡1張、中華郵政 │          │以新臺幣壹│
│    │              │金融卡1張、現金新臺幣（下 │          │仟元折算壹│
│    │              │同）110元（價值合計1,500元│          │日。      │
│    │              │），得手後，現金已花用殆盡│          │          │
│    │              │，其餘物品業已丟棄。      │          │          │
├──┼───────┼─────────────┼─────┼─────┤
│二  │99年10月31日晚│徒手竊取賴妙繐所有、置放在│刑法第320 │陳杏元竊盜│
│    │上8時45分許， │櫃檯處、皮包內之現金4,200 │條第1項之 │，處有期徒│
│    │在臺中市北區精│元，得手後，現金已花用殆盡│竊盜罪    │刑貳月，如│
│    │武路336號、賴 │。                        │          │易科罰金，│
│    │妙繐所經營之小│                          │          │以新臺幣壹│
│    │西門餐飲店內。│                          │          │仟元折算壹│
│    │              │                          │          │日。      │
├──┼───────┼─────────────┼─────┼─────┤
│三  │99年11月12日晚│徒手竊取高雅婷所有、置放在│刑法第320 │陳杏元竊盜│
│    │上8時50分許， │收銀檯內之現金8,500元，得 │條第1項之 │，處有期徒│
│    │在臺中市北區一│手後，現金已花用殆盡。    │竊盜罪    │刑貳月，如│
│    │中街1之7號、高│                          │          │易科罰金，│
│    │雅婷所經營之服│                          │          │以新臺幣壹│
│    │飾店內。      │                          │          │仟元折算壹│
│    │              │                          │          │日。      │
├──┼───────┼─────────────┼─────┼─────┤
│四  │99年11月14日上│徒手竊取江晁蔚所有、置放在│刑法第320 │陳杏元竊盜│
│    │午8時57分許， │櫃檯處、背包內之現金8萬5千│條第1項之 │，處有期徒│
│    │在臺中市北區精│元，得手後，現金已花用殆盡│竊盜罪    │刑伍月，如│
│    │武路326號、江 │。                        │          │易科罰金，│
│    │晁蔚所經營之翁│                          │          │以新臺幣壹│
│    │記茶行內。    │                          │          │仟元折算壹│
│    │              │                          │          │日。      │
├──┼───────┼─────────────┼─────┼─────┤
│五  │99年11月9日下 │徒手竊取王沛晴所有、置放在│刑法第320 │陳杏元竊盜│
│    │午1時15分許， │櫃檯上之序號：000000000000│條第1項之 │，處有期徒│
│    │在臺中市北區精│537號、白色NOKIA牌、型號61│竊盜罪    │刑貳月，如│
│    │武路320之5號、│10（NAVIGATOR）號行動電話 │          │易科罰金，│
│    │王沛晴所經營之│1支（內置SIM卡1枚、價值約 │          │以新臺幣壹│
│    │榛（起訴書誤載│1千元），得手後，旋將該枚 │          │仟元折算壹│
│    │為臻）果子飲料│SIM卡丟棄，並於99年11月25 │          │日。      │
│    │店內。        │日，將竊得之行動電話，持往│          │          │
│    │              │臺中市○區○○路129號、神 │          │          │
│    │              │威3C通訊行，以5百元至6百元│          │          │
│    │              │之價格，出售予不知情之店員│          │          │
│    │              │黃慧琳，所得款項已花用殆盡│          │          │
│    │              │。                        │          │          │
└──┴───────┴─────────────┴─────┴─────┘
附錄：論罪科刑法條
中華民國刑法第320條
意圖為自己或第三人不法之所有，而竊取他人之動產者，為竊盜
罪，處5年以下有期徒刑、拘役或5百元以下罰金。
意圖為自己或第三人不法之利益，而竊佔他人之不動產者，依前
項之規定處斷。
前二項之未遂犯罰之。